最　高　行　政　法　院　裁　定
　　　　　　　　　　　　　　　　　　 96年度裁字第00421號
抗　告　人　甲○○
相　對　人　國防部陸軍司令部
代　表　人　朱凱生
上列抗告人因與相對人間退除給與事件，對於中華民國95年5月
12日臺北高等行政法院94年度訴字第2190號裁定提起抗告，本院
裁定如下︰
　　主  文
原裁定廢棄。
　　理  由
一、抗告法院認為抗告為有理由者，應廢棄或變更原裁定；非有
    必要，不得命原法院或審判長更為裁定，行政訴訟法第272
    條準用民事訴訟法第492條規定甚明。
二、經核，本件原審以「本次原告不服之對象即相對人94年5月
    24日鄭樸字第0940010034號函只是重申已確定否准處分之事
    實理由說明及觀念通知，而非對原告之主張有所准駁，尚不
    對外發生具體的法律上效果，難謂其屬於行政處分」為其駁
    回抗告人原起訴之基礎，固非無見；惟查，抗告人原以相對
    人對其94年1月6日申請發給退休金及軍保給付應作為而不作
    為，於94年3月24日依訴願法第2條第1項提起訴願(下稱第1
    次訴願)，嗣相對人於訴願處理中補作94年5月24日鄭樸字第
    0940010034號函處分，抗告人於於94年5月27日訴願補充理
    由狀內對該補作處分表示不服，經國防部訴願審議委員會以
    94年6月3日訴誠字第0940000481號函抗告人如不服該94年5
    月24日處分，請於20日內補正訴願書，經抗告人於94年6月
    16日補正訴願書(下稱第2次訴願)，其間，國防部訴願審議
    委員會以94年6月14日94決字第074號訴願決定以相對人已為
    處分，依訴願法第82條第2項規定駁回抗告人之第1次訴願，
    並以94年6月20日訴誠字第0940000515號函送達；至就抗告
    人之第2次訴願，則於同日函請相對人提出答辯，即另案處
    理。抗告人於94年7月14日向原審起訴，狀載「不服原處分
    機關:訴誠字第0940000515號訴願決定書函(按即第1次訴願
    決定)」，國防部訴願審議委員會就抗告人第2次訴願，則於
    94年8月29日以訴誠字第0940000711號函檢送94決字第109號
    「訴願不受理」之決定，此訴願決定係在抗告人94年7月14
    日起訴後所為，並非抗告人原起訴不服之訴願決定，是以原
    裁定針對相對人於第1次訴願處理中補作之94年5月24日鄭樸
    字第0940010034號函，即第2次訴願決定之原處分為裁定，
    尚有訴外裁判之違法，原裁定顯有未合，應認抗告為有理由
    ，且有由原法院就抗告人原起訴不服之訴願決定更為裁定之
    必要，爰為裁定如主文。
中　　華　　民　　國　　96　　年　　2　　 月　　15　　日
                  第五庭審判長法  官　鍾　耀　光
                              法  官  姜　仁　脩
                              法  官　王　德　麟
                              法  官　黃　清　光
                              法  官　吳　慧　娟
以  上  正  本  證  明  與  原  本  無  異
中　　華　　民　　國　　96　　年　　2　　 月　　15　　日
　　　　　　　　　　　　　　　書記官　阮　桂　芬
